---
title: "Error Propagacion"
author: "Sebastian Angarita, Hector Rodriguez, Aldemar Ramirez"
date: "3/8/2019"
output:
  html_document:
    df_print: paged
  pdf_document: default
---

## Problema

La velocidad de una particula es constante e igual a 4 m/s, medida con un error de 0.1 m/s durante un tiempo de recorrido de 5 seg. medido con error de 0.1 seg. Determine el error absoluto y el relativo en el valor de la distancia recorrida.


## Solución 

**Lenguaje de programación: ** R

Parametros:

v -> Velocidad en m/s

Ev -> Error velocidad en m/s

t -> Tiempo en seg

Et -> Error Tiempo  en seg

d -> Distancia Recorrida en metros


```{r}

Eabsoluto = function(v, t, Ev, Et){
  a = v*Et + t*Ev
  return(a)
}
  
Erelativo = function(v, t, Ev, Et){
  a = (Ev/v + Et/t)*100
  return(a)
}

```

La funcion Eabsoluto calcula el error absoluto de la distancia recorrida mientras que la funcion Erelativo calcula el error relativo porcentual de la relacion entre el error y la magnitud de la distancia.

## Resultados

**Error Absoluto**

```{r}
## En caso de cambiar los valores se puede hacer a continuacion 
v = 4
t = 5
Ev = 0.1
Et = 0.1

b = Eabsoluto(v, t, Ev, Et)
d = v*t
cat("Error Absoluto: la distancia recorrida es",d,"+-",b,"metros")

```

**Error Relativo**

```{r}
c = Erelativo(v, t, Ev, Et)
cat("El error relativo de la distancia recorrida es:",c,"%")
```

