---
title: "Error Redondeo "
author: "Juan angarita, Héctor Rodríguez, Aldemar Ramirez"
date: "3/8/2019"
output:
  html_document: default
  pdf_document: default
---

## Problema
Suponga que un dispositivo solo puede almacenar únicamente los cuatro primeros
dígitos decimales de cada número real, y trunca los restantes (esto es redondeo inferior).
Calcule el error de redondeo si se quiere almacenar el número 536.78.

## Solución 

**Lenguaje de programación: ** R

**Parámetros: **

n <- Cantidad de enteros del número normalizado con pontencias de 10

m <- Cantidad de cifras decimales a almacenar en el dispositivo

E <- Error de redondeo absoluto ->$1*10^{(n-m)}$

e <- Error de redondeo relativo ->$10*10^{-m}$

```{r}
  funcion = function(parteEntera,maximaCap){
  absoluto <- 1*10^(parteEntera-maximaCap)
  relativo <- 10*10^(-maximaCap)
  newList <- list("relativo" = relativo, "absoluto" = absoluto)
  return(newList)
}
```
Función para calcular los errores de redondeo absoluto y relativo.
```{r}
x <- 536.78
m <- 4
i <- 1
c <- x
```
Asignación de variables dados los parametros del problema y asignación de variables auxiliares. 

```{r}
while (c>1) {
  c <- c*10^(-i)
  i <- i+1
  }
n <- i
```
Algoritmo encargado de determinar el orden de magnitud *n* necesario para representar el numero en forma normalizada

```{r}
numeroTruncado <- floor(x*10^(m-n))*10^(n-m)
error <- x-numeroTruncado

errores<-funcion(n,m)
```
Asignación de resultados de errores a variables y llamado a función que calcula los errores de redondeo absoluto y relativo

## Resultados

```{r}
cat("Error de redondeo = ",error,"\n")
cat("numero truncado = ",numeroTruncado,"\n")
```

```{r}
cat("Error relativo < ",errores$relativo,"\n")
cat("Error absoluto < ",errores$absoluto,"\n")
```