---
title: "Teorema de Taylor"
author: "Juan Angarita, Hector Hernandez, Aldemar Ramirez"
date: "July 28,2019"
output:
  pdf_document: default
  html_document:
    df_print: paged
  html_notebook: default
  word_document: default
---

## Problema

Utilizando el teorema de Taylor hallar la aproximación de 0.5 e con cinco
cifras significativas.

## Solución 

**Lenguaje de programación: ** R

**Funcion 1**

La siguiente funcion calcula la n-esima derivada de una funcion

Parametros:

expr: funcion a derivar.

name: variables sobre la cual se va a derivar.

order: orden de la deriavda a calcular.

Retorna: expresion de la n-esima derivada de la funcion
```{r}
DD <- function(expr, name, order = 1) {
  if(order < 1) stop("’order’ must be >= 1")
  if(order == 1) D(expr, name)
  else DD(D(expr, name), name, order - 1)
}
```

**Funcion 2(principal)**

Funcion principal del Teorema de taylor

Parametros:

f: función sobre la cual se va a aplicar el Teorema de Taylor.

x0: valor sobre el cual se va a evaluar la función.

a: número alrededor del cual se evalua la función.

n: orden, ante los cual se va a derivar f.

```{r}
taylorT = function(f, x0, a, n){ # f es tira
  # parse devuelve una expresión
  g = parse(text=f)
  # convertir en función
  fx = function(x){eval(g[[1]])}
  # almacenar los sumandos
  smds = rep(NA, length=n+1)
  
  for(k in 1:n){
    g. = DD(g,"x", k)
    fp = function(x) eval(g.)
    smds[k]=1/factorial(k)*(x0-a)^k *fp(a)
  }
  
  smds[n+1] = fx(a)
  sum(smds)
}
```

retorna:

$$p(x)=\sum_{k=0}^n (f^{(k)}*(x_0)*(x-x_0))/k!$$

**Funcion 3: error**

Función que permite una aproximación al error al calcular una expresión hasta el orden n con el teorema de Taylor.

Parametros:

n: orden ante el cual se calcula el teorema de Taylos.

maxLocal: maximo local de la función en el rango [a,b].

[a,b]: Rango sobre el cual se calcula la funcion.

```{r}
error = function(n,maxLocal,a,b){
  return(b^(n+1)/factorial(n+1) * maxLocal)
}
```

retorna:

$$R_n(x)=x^{(n+1)}*f^{(n+1)}(E_x)/(x+1)!$$

## Implementación

**Asignación de valores inciales**

Los diferentes valores de los parametros para calcular e^(0.5).

Se calculara a través del Polinomio de Taylor con grados en el rango 1:6, para comparar el error, y el valor de la expresión. El rango es de -1 a 1.

```{r}

f <- expression(exp(1)^(x))
x0 <- 0.5
a <- 0

maxLocal <- exp(1)
a <- -1
b <- 1
grados <-c(1:10)
```

**Tabla de resultados**

```{r}
resultados <- c()
errores <- c()

for( i in grados){
  resultados = c(resultados,taylorT(f, x0, a, i))
  errores = c(errores,error(i,maxLocal,a,b))
}

tabla <- data.frame(
  "grado" = grados,
  "Aprox. e^0.5" = resultados,
  "Error" = errores
)

print(tabla)
```

## Gráfica

```{r}
plot(x = grados, y = resultados, type = "b", xlab="grado", ylab="valor de e^0.5",
     main = "grados derivada vs valor aprox de e^0.5 ")

plot(x = grados, y = errores, type = "b", xlab="grado", ylab="error",
     main = "grados derivada vs error al evaluar e^0.5 ")
```
Como se ve en las gráficas entre más terminos sean usados en el teorema de Taylor para evaluar la expresión mayor va a ser la exactitud. El problema podría estar en la complejidad de calcular las primeras n derivadas de una función.

## Resultados

Como se muestra en tabla anterior para calcular e^0.5 hasta la quinta cifra significativa de manera correcta, el polinomio de taylor hay que evaluarlor la novena derivada.

```{r}
options(digits = 5)
cat("e^0.5 =(aprox) ",taylorT(f, x0, a, 9),"\n")
cat("Error < ",error(9,maxLocal,a,b),"\n")
```

