---
title: "Método de bisección"
author: "Juan Anagrita, Hector Hernandez, Aldemar Ramirez"
date: "Agosto 3,2019"
output:
  word_document: default
  pdf_document: default
  html_document:
    df_print: paged
  html_notebook: default
---

## Problema

Hayar la raiz de una función en un rango [a,b] a través del método de bisección.

## Solución 

**Lenguaje de programación:** R

## Función principal-método de bisección

Parametros:

-f <- funcion

-xa <- a en el rango [a,b] donde se busca la raiz

-xb <- b en el rango [a,b] donde se busca la raiz

- tol <- tolerancia minima que debe tener la funcion

Valores de retorno:

-a_c <- valor de a traves de las iteraciones

-b_c <- valor de b traves de las iteraciones

-m_c <- valor de m traves de las iteraciones

-i <- iteraciones necesarias para llegar a la tolerancia

-dx <- Error estimado.


```{r}
biseccion = function(f, xa, xb, tol){
  if( sign(f(xa)) == sign(f(xb)) ){ stop("f(xa) y f(xb) tienen el mismo signo") }
  a = min(xa,xb)
  b = max(xa,xb)
  k = 0
  
  #k es el numero de iteraciones
  a_c <- c()
  b_c <- c()
  m_c <- c()
  dx <- c()
  errorRelativo = c()
  repeat{
    m = a + 0.5*(b-a)
    m_c = c(m_c, m)
    
    if( f(m)==0 ){ 
      lista = list("a_c" = a_c, "b_c" = b_c, "m_c" = m_c, "i" = k, "resultado" = m,
                   "dx" = dx)
      return(lista)  
    }
    
    if( sign(f(a)) != sign(f(m)) ){
      b = m
    } else { a = m }
    
    a_c = c(a_c,a)
    b_c = c(b_c,b)
    
    dx = c(dx,(b-a)/2) #error estimado
    k = k+1
    
    #until
    if( dx[k] < tol ){
      lista = list("a_c" = a_c, "b_c" = b_c, "m_c" = m_c, "i" = k, "resultado" = m,
                   "dx" = dx)
      return(lista)
      break;
    }
  } #repeat
}
```

La función basicamente toma un intervalo [a,b] de la función, tal que f(a)*f(b)<0, y basandose en el teorema de los valores intermedios se sabe que al ser la funcion continua hay al menos un raiz de la funcion en este intervalo.

## Implementacion

**Gráfica de la función**

```{r}
f = function(x) (-x)^3+28*x^2-192*x+250
curve(f, 0,20); abline(h=0, v=0) #gráfico para decidir un intervalo
title(main="y = (-x)^3+28*(x^2)-192*x+250")

```

A través de la gráfica se puede ver que la función f tiene 3 raices.

**Resultados de las raices**

```{r}
resultados <- biseccion(f, 0, 5, 1e-7)

cat("Cero de f en [0,5] es approx: ",resultados$resultado, "con error <=", 
    resultados$dx[resultados$i],"\n")

resultados <- biseccion(f, 5, 10, 1e-7)

cat("Cero de f en [5,10] es approx: ",resultados$resultado, "con error <=", 
    resultados$dx[resultados$i],"\n")

resultados <- biseccion(f, 15, 20, 1e-7)

cat("Cero de f en [15,20] es approx: ",resultados$resultado, "con error <=", 
    resultados$dx[resultados$i],"\n")
```

**Tabla de resultados a traves de las iteraciones: para el rango [15,20] **

```{r}
tabla <- data.frame(
  "iteraciones" = 1:resultados$i,
  "a" = resultados$a_c,
  "b" = resultados$b_c,
  "m" = resultados$m_c,
  "Error est." = resultados$dx
)

print(tabla)
```

**Grafica de iteraciones vs error estimado**

```{r}
plot(x = 1:length(resultados$a_c), y = resultados$dx,
     xlab = "Iteraciones", ylab = "Error est.", 
     main = "iteraciones vs error estimado")

```

El error estimado siempre converge a cero. 

$Error estimado: b-a/(2*k)$

donde k es la numero de la iteracion

cuando k tiene a infinito el error estimado tiene a 0.

**Grafica de m(i) vs m(i+1)**

```{r}

m_i =  resultados$dx[-length(resultados$m_c)]
m_i2 = resultados$dx
m_i2 = m_i2[-1]

plot(x =m_i, y = m_i2, xlab = "error_i", ylab = "error_(i+1)",
     main = "Convergencia")
```

De acuerdo con la grafica el metodo tiene una convergencia lineal.

## Caso especial: dos raices en el intervalo

```{r}
resultados <- biseccion(f, 1, 20, 1e-7)

cat("Cero de f en [0,20] es approx: ",resultados$resultado, "con error <=",
    resultados$dx[resultados$i],"\n")
```

El metodo de biseccion se acerca solamente a un de las dos raices.

## Caso especial: sacar raiz de un numero

**Gráfica de la función**
```{r}
f = function(x) 7-x^2
curve(f, 2,3); abline(h=0, v=0) #gráfico para decidir un intervalo
title(main="y = 7-(x^2)")
```

La raiz de 7 está en el intervalo [2,3]

**Resultados**
```{r}
resultados <- biseccion(f, 2, 3, 1e-7)
cat("Cero de f en [2,3] es approx: ",resultados$resultado, "con error <=",
    resultados$dx[resultados$i],"\n")

```

**Cambiando los intervalos**
```{r}
a = c(2:0)
b = c(3:5)
iter = c()
error =c()
n = 1

for(num in b){
  iter = c(iter,biseccion(f, a[n], b[n], 1e-7)$i)
  error = c(error,biseccion(f, a[n], b[n], 1e-7)$dx[iter[n]])
  n = n+1
}

tabla <- data.frame(
  "a" = a,
  "b"= b,
  "b-a"= b-a,
  "iteraciones" = iter,
  "Error est." = error
)

print(tabla)
```

Entre mas mas alejado estén los valores iniciales de a y b del valor de la raiz, mas iteraciones va a necesitar el metodo para llegar a la toleracia dada.

**Numero de iteraciones esperada **

La formula para el numero minimo de iteraciones necesarias para tener un error menor a s es:

$Iteraciones >= ln((b-a)/s)/ln2$

Comprobacion: 

```{r}
cat("Numero minimo de estimaciones esperada para sacar la raiz de el interavalo [2,3]:"
    , log((3-2)/1e-7)/log(2))
```
Comparando con la tabla anterior se puede comprabar que numero de iteraciones necesarias fue 23.
