---
title: "Método de Newton aplicado a polares"
author: "Juan Anagrita, Hector Hernandez, Aldemar Ramirez"
date: "Agosto 8,2019"
output:
  pdf_document: default
  html_document:
    df_print: paged
  html_notebook: default
  word_document: default
---

## Problema

Hayar la itercepción de dos ecuaciones que estén en coordenadas polares

## Solución 

**Lenguaje de programación:** R

## Función principal - método de Método de Newton

Parametros:

fun <- función

x0 <- x0 desde donde se comienza la busqueda de la raiz. x0 está en radianes.

tol <- tolerancia minima que debe tener la función

maxiter <- cantidad maxima de iteraciones

Valores de retorno:

x1 <- resultado de la raiz. En radianes.

errorAbsoluto <- vector de errores absolutos de las xn

errorRelativo <- vector de errores relativos de las xn

x <- vector de las xn

```{r}

library(pracma)

newtonraphson = function(fun, x0, tol, maxiter){
  
  # f = string
  numiter = 0
  errorAbsoluto = c()
  errorRelativo = c()
  x = c()
  g = parse(text=fun) # parse devuelve tipo "expression"
  g. = D(g,"x")
  fx = function(x){eval(g)} # convertir f a función
  fp = function(x){eval(g.)} # convertir f’ a función
  correccion = -fx(x0)/fp(x0)
  while (abs(correccion) >= tol && numiter <= maxiter) {
    numiter = numiter + 1
    if (fp(x0) == 0) stop("División por cero")

    x1 = x0 + correccion
    x0 = x1
    x <- c(x,x1)
    errorAbsoluto <- c(errorAbsoluto,abs(correccion))
    errorRelativo <- c(errorRelativo,abs(correccion)/(abs(x0)))
    correccion = -fx(x1)/fp(x1)
  }
  if (numiter > maxiter){ warning("Se alcanzó el máximo número de iteraciones.")
    my_list <- list("resultado" = x1, "errorAbsoluto" = errorAbsoluto,
                    "errorRelativo" = errorRelativo, "x" = x)
    return(my_list)
  
    
    } else {
    my_list <- list("resultado" = x1, "errorAbsoluto" = errorAbsoluto,
                    "errorRelativo" = errorRelativo, "x" = x)
    return(my_list)
  }
}
```

El método en general nos da la siguiete serie:

$$x_{(n+1)} = x_n-f(x_n)/f'(x_n)$$

Al igual que enc coordenadas rectangulares, el $x_0$ debe de ser un ángulo cercano al punto de interecepción que se está buscando.

## Implementacion

### Caso 1: interecepción entre dos gráficas.

A través del método de Newton podemos encontrar en qué ángulo dos ecuaciones se interceptan.

En este caso, ecuación 1:

$$r = 2+cos(3*t)$$
Ecuacion 2:

$$r = 2-e^t$$

Igualando y despejando:

$$f(x) = 2+cos(3*t) -(2-e^t) = 0$$

Graficas

```{r}

t <- deg2rad(seq(0, 360, by = 2))

polar(t, 2+cos(3*t), bxcol = "white", main = "2+cos(3*t)")

polar(t, 2-exp(t), col = "red", add = TRUE)


```



```{r}
resultados <- newtonraphson("2+cos(3*x) -(2-exp(x))",-1,1e-7,100)

g = parse(text="2+cos(3*x)") 

fx = function(x){eval(g)}

cat("Ambas ecuaciones se interceptan en el angulo: ", resultados$resultado, " y en el radio: ", fx(resultados$resultado),"\n")
```

### tabla de resultados

```{r}
tablaErrores <- data.frame(
"Iteraciones" = 1:length(resultados$errorAbsoluto),
"x_n" = resultados$x,
"Error Absoluto" = resultados$errorAbsoluto,
"Error Relactivo" = resultados$errorRelativo
)
print(tablaErrores)
```

### Convergencia

```{r}
m_i = resultados$errorRelativo[-length(resultados$errorRelativo)]
m_i2 = resultados$errorRelativo
m_i2 = m_i2[-1]
plot(x =m_i, y =m_i2, xlab = "Error Relativo(i) ",
ylab = "Error Relativo(i+1)", type="b",main = "Convergencia")
```
El método tiene una convergencia cuadratica.

```{r}
plot(x = 1:length(resultados$x), y = resultados$errorAbsoluto,
xlab = "Iteraciones", ylab = "Error Estimado", type="b",
main = "Iteraciones vs Error Estimado")
```

A través de las iteraciones el error tiende a cero.

### Caso 2: En que angulo un ecuación tiene radio = n

Supones que se quiere saber cuando la ecuacion

$$r = cos(x)$$
 
 Tiene radio 0.5. Para este caso se puede interceptar con el circulo de radio 0.5.
 
 $$r = 0.5$$
 
Igualando y despejando ambas ecuaciones:

$$f(x) = cos(x) - 0.5$$

## Gráficas

```{r}

polar(t, cos(t), bxcol = "white", main = "Sine and Cosine")

polar(t,0.5*(t/t), col = "red", add = TRUE)


```



```{r}
resultados <- newtonraphson("cos(x)-0.5",5*pi/4,1e-7,100)

g = parse(text="cos(x)") 

fx = function(x){eval(g)}

cat("Ambas ecuaciones se interceptan en el angulo: ", resultados$resultado, " y en el radio: ", fx(resultados$resultado),"\n")

cat("5*pi/3 = ", 5*pi/3,"\n")
```

Como se puede comprobar cos(5.23598776) = cos(5*pi/3) = 0.5
