---
title: "Newton Raphson"
author: "Sebastian Angarita, Hector Rodriguez, Aldemar Ramirez"
date: "4/8/2019"
output:
  pdf_document: default
  html_document:
    df_print: paged
---

## Problema

Hallar la raiz de una función a partir de un $x_0$ a traves del metodo de Newton Raphson.

## Solución 

**Lenguaje de programación: ** R

## Función principal Newton Raphson

Parametros:

fun <- función.

x0 <- $x_0$ desde donde se comienza la busqueda de la raíz.

tol <- tolerancia mínima que debe tener la función.

maxiter <- cantidad máxima de iteraciones.

Valores de retorno:

x1 <- resultado de la raíz.

errorAbsoluto <- vector de errores absolutos de las $x_n$.

errorRelativo <- vector de errores relativos de las $x_n$.

x <- vector de las $x_n$.

## Implementacion

```{r}
newtonraphson = function(fun, x0, tol, maxiter){
  
  # f = string
  numiter = 0
  errorAbsoluto = c()
  errorRelativo = c()
  x = c() 
  
  g = parse(text=fun) # parse devuelve tipo "expression"
  g. = D(g,"x")
  fx = function(x){eval(g)} # convertir f a función
  fp = function(x){eval(g.)} # convertir f’ a función

  correccion = -fx(x0)/fp(x0)
  
  while (abs(correccion) >= tol && numiter <= maxiter) {
    
    numiter = numiter + 1
    if (fp(x0) == 0) stop("División por cero")
    x1 = x0 + correccion
    x0 = x1
    
    x <- c(x,x1)
    errorAbsoluto <- c(errorAbsoluto,abs(correccion))
    errorRelativo <- c(errorRelativo,abs(correccion)/(abs(x0)))
    
    correccion = -fx(x1)/fp(x1)
    
  }
  if (numiter > maxiter){ warning("Se alcanzó el máximo número de iteraciones.")
  } else {
   
    my_list <- list("resultado" = x1, "errorAbsoluto" = errorAbsoluto, 
                    "errorRelativo" = errorRelativo, "x" = x)
    return(my_list)
    
  }
}
```

La función basicamente realiza la derivada de la función recibida y con el valor $x_0$ realiza iteraciones para encontrar un $x^*$ cercano tal que $f(x^*)=0$ con una tolerancia minima de tol o hasta completar la cantidad maxima de iteraciones.

Suponemos que h es la correccion que necesita $x_0$ para alcanzar a $x^*$, es decir $x_0 + h = x^*$ y $f (x_0 + h) = 0$.
Como $0 = f (x_0+ h) = f (x_0) +h f'(x_0)$ al despejar h, se tiene $h = -f (x_0)/f'(x_0)$ que se encuentra con el nombre de la variable correccion dentro de la implementacion de la función en el codigo. 

De esta manera, una aproximacion  corregida de $x_0$ seria
$$x_1 = x_0 - f (x_0)/f'(x_0)$$

### Gráfica de la función

```{r}
f = function(x) exp(x) - pi*x
curve(f, 0,2); abline(h=0, v=0) #gráfico para decidir un intervalo
title(main="y = exp(x) - pi*x")
```


**Resultados**

Se muestra una tabla con la cantidad de iteraciones y el resultado de cada una para la función $$y = e^x - pi*x$$

Una buena aproximacion para seleccionar un $x_0$ inicial es que cumpla la siguiente formula.

$$f(x_0)f''(x_0)>0$$

En este caso $x_0 = 1.3$.

```{r}
## --- Pruebas
# recibe la función como una tira
resultados<-newtonraphson("exp(x)-pi*x",1.3, 1e-8, 100)

tablaErrores <- data.frame(
  "Iteraciones" = 1:length(resultados$errorAbsoluto),
  "x_n" = resultados$x,
  "Error Absoluto" = resultados$errorAbsoluto,
  "Error Relactivo" = resultados$errorRelativo
)
print(tablaErrores)

cat("Numero de iteraciones",length(resultados$errorAbsoluto),"\n")
cat("x = ",resultados$resultado,"\n")
cat("Error absoluto estimado  = ", resultados$errorRelativo[length(resultados$errorAbsoluto)],"\n")


```
**Grafica de las rectas tangentes**

```{r}
curve(exp(x)-pi*x, 1,3)
title(main="Rectas Tangentes")
abline(h=0, v=0)

fx = function(x) exp(x)-pi*x
g = parse(text="exp(x)-pi*x") # parse devuelve tipo "expression"
g. = D(g,"x")
fp = function(x){eval(g.)} # convertir f’ a función


for(x0 in resultados$x){
  curve(fp(x0)*(x-x0)+fx(x0), 0,3, add = T,col=rainbow(9), )
}
```


**Grafica de iteraciones vs error estimado**

```{r}
plot(x = 1:length(resultados$x), y = resultados$errorAbsoluto, 
     xlab = "Iteraciones", ylab = "Error Estimado", type="b", 
     main = "Iteraciones vs Error Estimado")
```
El error estimado siempre converge a cero. 

$$Error estimado: fx(x_0)/fp(x_0)$$

**Grafica de x(i) vs x(i+1)**

```{r}
m_i =  resultados$x[-length(resultados$x)]
m_i2 = resultados$x
m_i2 = m_i2[-1]

plot(x =m_i, y =m_i2, xlab = "xi", ylab = "x(i+1)", type="b",main = "Convergencia")
```


**Grafica de Error Relativo(i) vs Error Relativo(i+1)**

```{r}
m_i =  resultados$errorRelativo[-length(resultados$errorRelativo)]
m_i2 = resultados$errorRelativo
m_i2 = m_i2[-1]

plot(x =m_i, y =m_i2, xlab = "Error Relativo(i) ",
     ylab = "Error Relativo(i+1)", type="b",main = "Convergencia")
```
De acuerdo con las gráficas el método tiene una convergencia cuadratica. Ademas en la tabla de resultados se puede apreciar como aproximadamente por cada iteración se duplican el número de cifras significativas correctas.


**Grafica de iteraciones vs x0 (Aproximacion por la izquierda)**

```{r}
l=1.10
v = c() 
iteraciones = c()
while(l<1.64) {
  v <- c(v,l)
  resultados<-newtonraphson("exp(x)-pi*x",l, 1e-8, 100)
  
  tablaErrores <- data.frame(
    "iteraciones" = 1:length(resultados$errorAbsoluto),
    "x_n" = resultados$x,
    "errorAbsoluto" = resultados$errorAbsoluto,
    "errorRelactivo" = resultados$errorRelativo
  )
  iteraciones <- c(iteraciones,length(resultados$errorAbsoluto))
  l = l+0.04
  #print(tablaErrores)
}
plot(x =v, y =iteraciones, xlab = "x_0", ylab = "Iteraciones", 
     type="b",main = "Iteraciones vs x_0")
```

Mientras mas alejado se encuentre $x_0$ del $x^*$ son necesarias mas cantidad de iteraciones.


**Grafica de iteraciones vs x0 (Aproximacion por la derecha)**

```{r}
l=2.10
v = c() 
iteraciones = c()
while(l>1.64) {
  v <- c(v,l)
  resultados<-newtonraphson("exp(x)-pi*x",l, 1e-8, 100)
  
  tablaErrores <- data.frame(
    "iteraciones" = 1:length(resultados$errorAbsoluto),
    "x_n" = resultados$x,
    "errorAbsoluto" = resultados$errorAbsoluto,
    "errorRelactivo" = resultados$errorRelativo
  )
  iteraciones <- c(iteraciones,length(resultados$errorAbsoluto))
  l = l-0.04
  #print(tablaErrores)
}
plot(x =v, y =iteraciones, xlab = "x_0", ylab = "Iteraciones", 
     type="b",main = "Iteraciones vs x_0")
```
A comparación de la grafica de aproximación por la izquierda encontramos que la aproximación por derecha es mucho mas eficiente en la cantidad de iteraciones realizadas.

**Grafica de iteraciones vs x0 (Aproximacion de un x_0 cercano a la raiz) **

```{r}
l=1.555
v = c() 
iteraciones = c()
while(l<1.638) {
  v <- c(v,l)
  resultados<-newtonraphson("exp(x)-pi*x",l, 1e-8, 100)
  
  tablaErrores <- data.frame(
    "iteraciones" = 1:length(resultados$errorAbsoluto),
    "x_n" = resultados$x,
    "errorAbsoluto" = resultados$errorAbsoluto,
    "errorRelactivo" = resultados$errorRelativo
  )
  iteraciones <- c(iteraciones,length(resultados$errorAbsoluto))
  l = l+0.004
  #print(tablaErrores)
}
plot(x =v, y =iteraciones, xlab = "x_0", ylab = "Iteraciones", 
     type="b",main = "Iteraciones vs x_0")
```
Al realizar una aproximación de $x_0$ con un valor cercano a la raiz encontramos que el número de iteraciones no cambia con variaciones bajas de $x_0$(es este caso variamos $x_0$ de a 0.004).
