---
title: "Taller Interpolación"
author: "Sebastian Angarita, Hector Rodriguez, Aldemar Ramirez"
date: "5/9/2019"
output:
  html_document:
    df_print: paged
  pdf_document: default
---

**1. Dados los n + 1 puntos distintos (xi, yi) el polinomio interpolante que incluye a todos los puntos es ´unico**

**Teorema de Aproximación:**
Supongase que f este definida y sea continua en [a,b]. Para todo E>0, existe un polinomio P(X) con la propieda de que |f(x)-p(x)|<E para todo x perteneciente al rango [a,b].

**Teorema de Unicidad:**
Sea ${x_k}n+1$ valores distintos(nodos) y sea f una función cuyos valores es esos puntos.
Existe un unico P(x) de grado menor o igual a n con identidad:
  $f(x_k) = P(x_k)$ para todo $k = 0,1,2,...,n$.
    
Suponemos que hay mas de dos polinomios distintos, P(x) y Q(x) de grado a lo sumo n  que verifican $p(x_i) = y$; y  $q(x_i) = y$; para $i = 0,1,...n$.

Sea el polinomio $r(x)=p(x)-q(x)$ se sabe que para $i = 0,1...,n$, $r(x_i)= p(x_i)-q(x_i) = 0$.  $r(x)$ tendria $n+1$ raices distintas, ya que $x_i$ es distinto por hipotesis.

Tambien se sabe que $r(x)$ es de grado a lo sumo n, por ser la diferencia de dos polinomios distintos de grado n.

Un polinomio de grado n tiene como maximo n raices distintas o iguales, pero sabemos que $r(x)$ que es de grado a lo sumo n y tiene $n+1$ raices distintas. Por lo tanto dos raices son iguales y se llega a una contradicción.


**2.  Construya un polinomio de grado tres que pase por:(0, 10),(1, 15),(2, 5) y que la tangente sea igual a 1 en x0**
    
```{r}
require(pracma) 

x = c(0,1,2)
y= c(10,15,5)
xs <- seq(0, 2, by = 1)

pp <- cubicspline(x, y)
ppfun <- function(xs) ppval(pp, xs)

curve(ppfun(x),from=0,to=3,xlab = "x", ylab = "f(x)", 
     main = "Grafica Segundo Punto")

```

**4. Con la función f(x) = lnx construya la interpolación de diferencias divididas en x0 = 1; x1 = 2 y estime el error en [1; 2]**

```{r}
newtonInterpolacion = function(x, y, a) {
  n = length(x)
  A = matrix(rep(NA, times = n^2), nrow = n, ncol = n)
  A[,1] = y
  for (k in 2:n) {
    A[k:n, k] = (A[k:n, k-1] - A[(k-1):(n-1), k-1] ) / (x[k:n] - x[1:(n-k+1)])
  }
  # Imprimir matriz de diferencias divididas
  print(A)
  # Evaluar
  smds = rep(NA, length = n)
  smds[1] = 1 #x = x[1],..., x[n] pues n = length(x)
  for (k in 2:n) {
    smds[k] = (a - x[k-1])*smds[k-1] # hasta x[n-1]
  }
  return(sum(diag(A)*smds) )
}
arithmetic.mean <- function(x) {return(sum(x)/length(x))}

f = function(x) log(x)
x1 = c(1,2)
logaritmo = f(x1)

#Traza de la función Logaritmica
plot(x1,logaritmo,type="l", col="blue",xlab = "x", ylab = "f(x)", 
     main = "Ln e interpolación")
#Traza de la recta
curve(log,1,2,add = T, col="red")


x2 = seq(1,2,by=0.1)
interpolados = c()

for (i in x2) {
  interpolados = c(interpolados,newtonInterpolacion(x1,logaritmo,i));
}
# Tabla de Interpolados
print(interpolados)
reales = f(x2)
errores = c()

for (i in 1:length(reales)) {
  errores = c(errores,abs(reales[i]-interpolados[i]))  
}

# Tabla de errores
print(errores)

#Promedio de error 

prom = arithmetic.mean(errores)
print(prom)
```

La traza de color roja hace referencia a la función Ln, mientras que la azul se relaciona con la recta $x_0 = 1; x_1 = 2$. 