---
title: "R Análisis Numéricos Eddy Herrera Daza"
output:
  pdf_document: default
  html_notebook: default
  html_document:
    df_print: paged
---
##Ejercicios
```{r}
library(pracma)
library(Matrix)
library(Rlinsolve)
library(reticulate)
library(BB)
library(matrixcalc)
library(base)
library("rgl")
#require("rgl")
```
```{r}
#setwd("C:/Users/auditorio/Documents/analisis_numerico/parciales/parcial1")
```

1. Para el siguiente ejercico, instale el paquete "pracma" 
a. Revise las siguientes funciones con la matriz del ejercicio 2
b. Evalue la matriz de transición para el método $\textbf{SOR}$
```{r,echo=T}
A = matrix(c(-8.1, -7, 6.123, -2, -1, 4,
-3, -1, 0, -1, -5, 0.6,
-1, 0.33, 6, 1/2), nrow=4, byrow=TRUE)

D1<-eye(3, m = 3)
D2<-ones(3, m = 3)
D3<-zeros(3, m = 3)

D1
D2
D3

D<-diag(diag(A))
L = A
L[lower.tri(L,diag = TRUE)] <- 0
U = A
U[upper.tri(U,diag = TRUE)] <- 0
S = A
S[upper.tri(U,diag = FALSE)] <- 0
w = 0.5
MT = solve((eye(4) + w*solve(D)%*%L))%*%(eye(4)- w*solve(D)%*%S)

MT

```

2. Dada la siguiente matriz, utilice las funciones del paquete para descomponer la matriz $A=L+D+U$ (Jacobi)
```{r, echo=FALSE}
A = matrix(c(-8.1, -7, 6.123, -2, -1, 4,
-3, -1, 0, -1, -5, 0.6,
-1, 0.33, 6, 1/2), nrow=4, byrow=TRUE)

print(A)
cat("\n")


D
cat("\n")
L 
cat("\n")
U
cat("\n")
```
b. Utilice la función itersolve(A, b, tol , method = "Gauss-Seidel") y solucionar el sistema asociado a la matriz $A$ con $b=[1.45,3,5.12,-4]^{t}$ con una tolerancia de $1e^-9$

```{r}
MT = solve((eye(4)+solve(D)%*%L))%*%(-solve(D)%*%U)
cat("MATRIZ DE TRANSICION")
print(MT)

cat("\nRADIO ESPECTRAL:")

R=max(abs(eig(MT)))

print(R)

cat("\n\n")

b=c(1.45,3,5.12,-4)
res = itersolve(A,b,tol = 1e-9,method = "Gauss-Seidel")
res
```
Como el radio espetral es mayor a 1 se tiene que para el método de Gauss-Seidel el método diverge(como se puede ver en los resultados).

c. Genere 5 iteraciones del método de Jacobi, calcular error relativo para cada iteracion
```{r}
MT = -solve(D)%*%(L+U)
cat("MATRIZ DE TRANSICION\n")
print(MT)

cat("\nRADIO ESPECTRAL:")

R=max(abs(eig(MT)))

cat(R,"\n")

iteraciones <- c(1:5)
respuestas <- c()
b<-c(1.45,3,5.12,-4)

for(i in iteraciones)
{
    res = itersolve(A,b,tol = 1e-9,nmax=i,method = "Jacobi")
    respuestas <- c(respuestas,Norm(res$x))
}
tabla <- data.frame(
  "Iteraciones" = 1:length(respuestas),
  "Norma" = respuestas
)

print(tabla)

erroresR = c()
for(n in iteraciones-1){
  erroresR = c(erroresR,abs(respuestas[n]-respuestas[n+1])/abs(respuestas[n+1]))
}

tabla <- data.frame(
  "Iteraciones" = 1:length(erroresR),
  "Error R." = erroresR
)

print(tabla)

```

Como se puede ver en las primeras 5 iteraciones el m?todo se comporta de manera inestable, y por el rango espectral, se sabe que el m?todo no va a converger(no se estabiliza).

3. Sea el sistema $AX=b$ 
 a. Implemente una función en R para que evalue las raíces del polinomio característico asociado a la matriz $A$
 b. Use el teorema de convergencia para determinar cuál método iterativo es más favorable.
 c. Evalue la matriz de transición para cada caso y en el caso del método de relajación determine el valor óptimo de $\omega$
 d. Teniendo en cuenta lo anterio resolver el sistema

```{r, echo=T}
A = matrix(c(4, -1, -1, -1, -1, 4,
-1, -1, -1, -1, 4, -1,
-1, -1, -1, 4), nrow=4, byrow=TRUE)
A
b = c(1, 5, 1.5,-2.33)
```

```{r}
##A
R=eig(A)

cat("Valores propios del polinomio caracteristica:",R,"\n")
##metodo de Gauss Seidel
MT = solve((eye(4)+solve(D)%*%L))%*%(-solve(D)%*%U)
cat("\nMATRIZ DE TRANSICION\n")
print(MT)

cat("\nRADIO ESPECTRAL:")

R=max(abs(eig(MT)))
print(R)

res = itersolve(A,b,tol = 1e-9,method = "Gauss-Seidel")
res
##metodo de Jacobi
MT = -solve(D)%*%(L+U)
cat("\nMATRIZ DE TRANSICION\n")
print(MT)

cat("\nRADIO ESPECTRAL:")

R=max(abs(eig(MT)))
print(R)


res = itersolve(A,b,tol = 1e-9,method = "Jacobi")
res

##metodo de relajacion
w = 0.5
MT = solve((eye(4) + w*solve(D)%*%L))%*%(eye(4)- w*solve(D)%*%S)
cat("\nMATRIZ DE TRANSICION\n")
print(MT)

cat("\nRADIO ESPECTRAL:")

R=max(abs(eig(MT)))
print(R)

```


d Comparar con la solución por defecto
```{r,echo=T}
solucion<- solve(A,b)
solucion

lsolve.sor(A,b,w=1.2)


```

El valor optimo para lograr el menor numero de itaraciones es w=1.2.

El metodo mas optimo es el de relajación con w = 1.2 (10 iteraciones). 

3. 
a. Pruebe el siguiente algoritmo con una matriz $A_{3}$, modifiquelo para quue $a_{ii}=0$ para todo $i$
```{r, echo=T}
tril1 <- function(M, k = 0) {
if (k == 0) {
M[upper.tri(M, diag = TRUE)] <- 0
} else {
M[col(M) >= row(M) + k + 1] <- 0
}
return(M)
}

matriz <- matrix(c(1:9),nrow = 3)

tril1(matriz)
```
b. Implemente una función en R para que dada una matriz $A$ se obtenga una matriz diagonal $D$ donde en la diagonal estan los mismo elementos de A

```{r}
diagonal = function(A){
  diag<-eye(nrow(A))*diag(A)
  return(diag)
}

dia = diagonal(A)
dia
```


4. Cree una función que cuente el número de multiplicaciones en el método directo de Gauss Jordan, para resolver un sistema de $n$ ecuaciones y pruebelo para $n=5$

```{r}

A = matrix(c(2,-1,4,1,-1,
             -1,3,-2,-1,2,
             5,1,3,-4,1,
             3,-2,-2,-2,3,
             -4,-1,-5,3,-4), nrow=5, byrow=TRUE)
A
b = c(7,1,33,24,-49)

gaussJordan=  function(a,b){
  p <- nrow(A)
(U.pls <- cbind(A,b))

U.pls[1,] <- U.pls[1,]/U.pls[1,1]

can_de_mult = 0;
i <- 2
while (i < p+1) {
 j <- i
 while (j < p+1) {
  can_de_mult = can_de_mult +1;
  U.pls[j, ] <- U.pls[j, ] - U.pls[i-1, ] * U.pls[j, i-1]
  j <- j+1
 }
 while (U.pls[i,i] == 0) {
  U.pls <- rbind(U.pls[-i,],U.pls[i,])
 }
 U.pls[i,] <- U.pls[i,]/U.pls[i,i]
 i <- i+1
}
for (i in p:2){
 for (j in i:2-1) {
     can_de_mult = can_de_mult +1;
  U.pls[j, ] <- U.pls[j, ] - U.pls[i, ] * U.pls[j, i]
 }
}
lista <- list("resultado" = U.pls,"multiplicaciones" = can_de_mult)
return (lista)
  
}

res = gaussJordan(A,b)

print(res$resultado)

cat("Numero total de multiplicaciones: ",   res$multiplicaciones);
```


5. Dado el siguiente sistema:

    $2x-z=1$                                                                                
    $\beta$x+2y-z=2                                                                         
    -x+y+$\alpha$z=1

a. Encuentre el valor de $\alpha$ y $\beta$ para asegura la convergencia por el método de Jacobi.
```{r}
A = matrix(c(2, 0, 1,
             2,2 , -1,
             -1, 1, 2), nrow=3, byrow=TRUE)
B = matrix (c(1,2,1),nrow=3, byrow=TRUE)

Ab = cbind(A,B)
print(Ab)

D <- diag(diag(A))
L = A
L[lower.tri(L,diag = TRUE)] <- 0
U = A
U[upper.tri(U,diag = TRUE)] <- 0

MT = -solve(D)%*%(L+U)

R=max(abs(eig(MT)))

cat("Radio Espectral",R,"\n")

cat("alpha = 2 \n")
cat("beta = 2 \n")

```
Alpha y beta con valor igual a 2 aseguran la convergencia por el metodo de Jacobi, debido a que su radio espectral es menor a 1.

b. Genere una tabla que tenga 10 iteraciones del método de Jacobi con vector inicial $x_{0}=[1,2,3]^t$
c. Grafique cada ecuación y la solución
    La grafica se realiza plot3d por tal razón solo se puede apreciar el resultado cuando se realiza la ejecución del codigo en R.
    $2x-z=1$  Se encuentra representado por el plano de color Azul                                              
    $2x+2y-z=2$ Se encuentra representado por el plano de color Rojo                                            
    $-x+y+2z=1$ Se encuentra representado por el plano de color Azul
    Las soluciones se encuentran representadas por los planos de color Negros
    
```{r}
x0 = c(1,2,3)
nor = c() 
m  = c() 



for(i in 1:10){
  sol <- itersolve(A,B,x0,nmax=i,method="Jacobi")
  cat("Iteración ", i ,"\n")
  
  P <- matrix (c (sol$x), nrow=3,byrow=TRUE)

  print(P)

  
  b <- norm(P)

  nor <- c(nor,b)
  m <- c(m,i) 

  # p1<-planes3d(2, 0, 1, 1, alpha = 10,col="blue")
  # p3<-planes3d(2, 2, -1, 2, alpha = 10,col="red")
  # p2<-planes3d(-1, 1, 2, 1, alpha = 10, col="yellow")
  # p4<-planes3d(sol$x[1],sol$x[2],sol$x[3], alpha = 1 , col="black")
  # plot3d(x, y, z, type = "s", col = "white", size = 0, add=p2+p1+p3+p4)
  # decorate3d(axes=TRUE,box=TRUE)
  # aspect3d(1, 1, 1)
  
}

plot(x = m, y = nor, 
     xlab = "Iteraciones", ylab = "Norma", type="b", 
     main = "Norma vs Iteraciones")

```

6. Instalar el paquete Matrix y descomponga la matriz $A$ (del punto dos) de la forma $LU$ y la factorizarla como $A=QR$
```{r}
A = matrix(c(-8.1, -7, 6.123, -2, -1, 4,
             -3, -1, 0, -1, -5, 0.6,
             -1, 0.33, 6, 1/2), nrow=4, byrow=TRUE)
cat("Matriz A Original: ","\n")
print(A)

cat("Matriz L y U : ","\n")
B=lu.decomposition(A)
print(B)
cat("Multiplicación de matriz L y U: ","\n")
print(B$L%*%B$U)
#---------
#Factorización de matriz A como QR.
cat("\n")
C=qr(A)
print(C)
C1=qr.Q(C)
C2=qr.R(C)
cat("Mutiplicación de matriz C1 y C2","\n")
C1%*%C2
```

7.
a. Determinar numéricamente la intersección entre la circunferencia $x^2 + y^2 = 1$ y la recta $y = x$. Usamos una aproximación inicial $(1,1)$. Utilice el pauqte BB y  la función BBsolve() del paquete,grafique la solución

```{r}
trigexp = function(x) {
n = length(x)
##Declara F como una secuencia de n valores 'vacios'
F = rep(NA, n)
##primera ecuacion no lineal con x[1] = x y x[2] = y
F[1] = x[1]^2 + x[2]^2 -1
##ultima ecuacion no lineal con x[1] = x y x[2] = y
F[2] = x[1]-x[2]
##retorna F con el sistema de ecuaciones no lineales
F
}
n = 2
##n = numero de ecuaciones
p0 = c(1,1)
sol = BBsolve(par=p0, fn=trigexp)
##BBsolve resuelve el sistema de ecuaciones no lineales determinado en trigexp
sol$par
##solucion al sistema de ecuaciones no lineales
```


b Analizar y comentar el siguinte código
```{r, echo=T}
trigexp = function(x) {
##calcula el tamanio de x
n = length(x)
##Declara F como una secuencia de n valores 'vacios'
F = rep(NA, n)
##primera ecuacion no lineal con x[1] = x y x[2] = y
F[1] = 3*x[1]^2 + 2*x[2] - 5 + sin(x[1] - x[2]) * sin(x[1] + x[2])
##tn1 va a ser el indice de para las ecuaciones 2 hasta n-1
tn1 = 2:(n-1)
#declaracion de n-2 ecuaciones lineales con sus parametros variando segun el numero de la ecuacion
F[tn1] = -x[tn1-1] * exp(x[tn1-1] - x[tn1]) + x[tn1] *
( 4 + 3*x[tn1]^2) + 2 * x[tn1 + 1] + sin(x[tn1] -
x[tn1 + 1]) * sin(x[tn1] + x[tn1 + 1]) - 8
##ultima ecuacion no lineal con x[1] = x y x[2] = y
F[n] = -x[n-1] * exp(x[n-1] - x[n]) + 4*x[n] - 3
##retorna F con el sistema de ecuaciones no lineales
F
}
n = 10000
##n = numero de ecuaciones
p0 = runif(n) # n initial random starting guesses
sol = BBsolve(par=p0, fn=trigexp)
##BBsolve resuelve el sistema de ecuaciones no lineales determinado en trigexp
sol$par
##solucion al sistema de ecuaciones no lineales
```
8. Demuestre y realice varias pruebas que la matriz de transición por el método de Gauss-Seidel esta dada por $T=(-D^{-1}U)(I+LD^{-1})^{-1}$

$$Ax=B$$
se puede descomponer A en su su la diagonal, la matriz triangular superior y la matriz triangular inferior

$$A = L+D+U$$
Remplazando en la primera ecuación queda:

$$Lx+Dx+Ux = B$$

Pasando a restar Ux y Lx queda:

$$Dx = B-Lx-Ux$$

multiplicando por la inversa de D(a la izquierda) en toda la ecuación:

$$x=D^{-1}B - D^{-1}Lx - D^{-1}Ux$$
Y la forma iterativa para el metodo de Gauss queda de la siguiente manera
$$x^{k+1}=D^{-1}B - D^{-1}Lx^{k+1} - D^{-1}Ux^k$$

Teniendo en cuenta la definicion de convergencia:
$$E^{k+1} = T*E^k$$

Ahora se puede restar la solucion x la solucion en la interacion k+1

$$x-x^{k+1} = -D^{-1}L(x-x^{k+1}) - D^{-1}U(x-x^k)$$

Teniendo en cuenta la definicion de error para metodos iterativos se puede simplificar la formula:

$$E^{k+1} = -D^{-1}LE^{k+1} - D^{-1}UE^{k}$$
Pasando a sumar y factorizando el error en la iteracion k+1 la ecuacion queda:

$$E^{k+1}(I+D^{-1}L) = -D^{-1}UE^{k}$$

Sacando la inversa de $I+D^{-1}L$ a ambos lados de la ecuacion:

$$E^{k+1} = (I+D^{-1}L)^{-1}(-D^{-1}U)E^{k}$$
Finalmente teniendo en cuenta la ecuacion que relaciona el error y la matriz de transicion se puede deduir que el valor de la matriz de transicion es:

$$T = (I+D^{-1}L)^{-1}(-D^{-1}U)$$

Pruebas de la matriz de transicion para Gauss-Seidel
```{r}
  A = matrix(c(2,-1,4,1,-1,
             -1,3,-2,-1,2,
             5,1,3,-4,1,
             3,-2,-2,-2,3,
             -4,-1,-5,3,-4), nrow=5, byrow=TRUE)
  A
  b = c(7,1,33,24,-49)
  
  D<-diag(diag(A))
L = A
L[lower.tri(L,diag = TRUE)] <- 0
U = A
U[upper.tri(U,diag = TRUE)] <- 0

  MT = solve((eye(5)+solve(D)%*%L))%*%(-solve(D)%*%U)
  cat("\nMATRIZ DE TRANSICION\n")
  print(MT)
  
  A = matrix(c(2,3,
               5,7), nrow=2, byrow=TRUE)
  A
  
  D<-diag(diag(A))

  L = A
L[lower.tri(L,diag = TRUE)] <- 0
U = A
U[upper.tri(U,diag = TRUE)] <- 0

MT = solve((eye(2)+solve(D)%*%L))%*%(-solve(D)%*%U)

  cat("\nMATRIZ DE TRANSICIÓN\n")
  print(MT)
```

